臺灣桃園地方法院交通事件裁定　　　　　 96年度交聲字第5號
原處分機關　交通部公路總局新竹區監理所桃園監理站
異　議　人
即受處分人　甲○○
上列受處分人因違反道路交通管理處罰條例案件，對於交通部公
路總局新竹區監理所桃園監理站中華民國95年11月15日桃監裁罰
字第裁52-DB0000000號違反道路交通管理事件裁決書所為之處分
（原處分案號：桃園縣政府警察局桃警局交字第DB0000000 號舉
發違反道路交通管理事件通知單），聲明異議，本院裁定如下：
    主  文
異議駁回。
    理  由
一、原處分意旨略以：異議人即受處分人甲○○於民國九十五年
    七月十九日上午十時十二分許，將其所有ＫＹ－０七八０號
    自用小客車停放於桃園縣桃園市○○街學校旁之人行道上，
    因在禁止臨時停車處所停車，而依道路交通管理處罰條例第
    五十六條第一項第一款規定，裁處異議人罰鍰新台幣（下同
    ）九百元。
二、聲明異議意旨略以：異議人於九十五年七月十九日上午十時
    十二分許，將其所有ＫＹ－０七八０號自用小客車停放在桃
    園縣桃園市○○街學校旁之人行道上，依舉發通知單所載違
    規事實為「在禁止臨時停車之處所停車，人行道停車」，其
    中在禁止臨時停車處所停車係違反道路交通管理處罰條例第
    五十六條，而在人行道停車則係違反同條例第五十五條，然
    原處分機關竟未依罰則較輕之第五十五條規定裁處，而係依
    罰則較重之第五十六條規定處罰，原處分機關所適用之罰則
    顯有違誤，爰具狀聲明異議云云。
三、按汽車臨時停車時，應依下列規定：一、橋樑、隧道、圓環
    、障礙物對面、鐵路平交道、人行道、行人穿越道、快車道
    等處，不得臨時停車；臨時停車：指車輛因上、下人、客，
    裝卸物品，其引擎未熄火，停止時間未滿三分鐘，保持立即
    行駛之狀態。停車：指車輛停放於道路兩側或停車場所，而
    不立即行駛；汽車駕駛人停車時，在禁止臨時停車處所停車
    者，處新台幣六百元以上一千兩百元以下罰鍰，道路交通安
    全規則第一百十一條第一項第一款、道路交通管理處罰條例
    第三條第九款、第十款、第五十六條第一項第一款分別定有
    明文。
四、經查，異議人在人行道上停車之情形，為其所不爭執，並有
    舉發照片一張、舉發違規通知單及裁決書各一份在卷可稽，
    是異議人有在禁止臨時停車處所停車之違規行為，至為明確
    。異議人雖辯稱原處分機關有上開適用罰則不當之違誤，惟
    異議人之車輛既非引擎未熄火，停止時間未滿三分鐘之「臨
    時停車」，而係「停車」，所應適用之罰則即為道路交通管
    理處罰條例第五十六條第一項第一款，而無同條例第五十五
    條規定適用之餘地，異議人以原處分機關適用罰則不當等語
    置辯，顯有誤會。至舉發違規通知單上所載「人行道停車」
    之文字，係指異議人在禁止臨時停車處所停車之違規態樣，
    與同條例第五十五條第一款之規定無涉，附此敘明。
五、綜上所述，原處分機關據以援引上開道路交通管理處罰條例
    之規定，以九十五年十一月十五日桃監裁罰字第裁五二－Ｄ
    Ｂ0000000號違反道路交通管理事件裁決書裁處異議
    人九百元之罰鍰，並無違誤之處。本件異議為無理由，應予
    駁回。
據上論斷，應依道路交通管理處罰條例第八十七條第二項，道路
交通案件處理辦法第十九條，裁定如主文。
中　　華　　民　　國　　96　　年 　　7　　月　　20　　日
                  交通法庭法  官  王耀興
以上正本證明與原本無異。
如不服本裁定，應於裁定送達後5 日內向本院提出抗告狀。
　　　　　　　　　　　　　書記官　劉晨輝
中　　華　　民　　國　　96　　年　　7 　　月　　24　　日
